# 清缴版主，成本法核算，初始投资成本大于实收资本

提问人：jessica_e11 时间：2021-12-29 21:31:35
业务背景：甲成立A公司，注册资本 5000 万，实收资本 900 万，净资产 1600 万，评估作价 3000 万，甲转让100%股权给B公司，转让股权产生的税费 420 万由B公司承担，B公司付款给甲 3420 万。A公司成为B公司全资子公司作为A公司来说账务处理：借：实收资本-甲 900 万贷：实收资本-B900万。
作为B公司来说账务处理，B对A采用成本法确认：
借：长期股权投资 3000 万
管理费用 420 万
贷：银行存款 3420 万。
1 、请帮忙看下两家公司账务处理分录有无问题？
2 、做合并报表时长投与实收资本抵消，差额计入商誉？
借：实收资本-B 900万
商誉-2100万
贷：长期股权投资 3000 万？

回答人：chenyiwei
1 、如果A公司构成“业务”，即B公司构成非同一控制下企业合并的，则你的理解基本合理。
2 、合并报表层面的商誉按照收购成本 3000 万元与A公司的购买日可辨认净资产公允价值之间的差额确定。